【裁判字號】    98,訴,3272
【裁判日期】    981030
【裁判案由】    毒品危害防制條例
【裁判全文】
臺灣板橋地方法院刑事判決              98年度訴字第3272號
公  訴  人  臺灣板橋地方法院檢察署檢察官
被      告  甲○○
上列被告因違反毒品危害防制條例案件，經檢察官提起公訴（98
年度毒偵字第5332號），本院依簡式審判程序，判決如下：
    主  文
甲○○施用第一級毒品，處有期徒刑柒月。扣案之第一級毒品海
洛因壹包（淨重壹點捌貳公克）沒收銷燬之。扣案之殘渣袋壹個
、分裝杓壹支均沒收。又施用第二級毒品，處有期徒刑肆月。應
執行有期徒刑拾月。扣案之第一級毒品海洛因壹包（淨重壹點捌
貳公克）沒收銷燬之。扣案之殘渣袋壹個、分裝杓壹支均沒收。
    事  實
一、甲○○前於民國95年間因施用毒品案件，經依臺灣士林地方
    法院95年度毒聲字第450 號裁定送勒戒處所觀察、勒戒後，
    認有繼續施用毒品之傾向，同院乃以96年度毒聲字第353 號
    裁定令入戒治處所施以強制戒治，嗣無繼續戒治之必要，經
    依臺灣士林地方法院檢察署檢察官命令而於97年6 月11日釋
    放出所，並由該署檢察官以97年度戒毒偵字第73號為不起訴
    處分確定。詎猶不思戒絕毒癮，另分別基於施用第一級毒品
    海洛因及第二級毒品甲基安非他命之犯意，在上開強制戒治
    執行完畢後5 年內之98年7 月21日晚間7 時許，在臺北縣三
    重巿朝陽街45巷7 號1 樓賭博場所內，施用第一級毒品海洛
    因及第二級毒品甲基安非他命各1 次。嗣於同日晚間8 時30
    分許，為警在上址查獲，並扣得其所有之第一級毒品海洛因
    1 包（淨重1.82公克）及供施用第一級毒品海洛因使用之殘
    渣袋1 個、分裝杓1 支，而得悉上情。
二、案經臺北縣政府警察局三重分局移請臺灣板橋地方法院檢察
    署檢察官提起公訴。
    理  由
一、本案被告甲○○所犯係死刑、無期徒刑、最輕本刑為3 年以
    上有期徒刑以外之罪，其於準備程序中就被訴事實為有罪之
    陳述，經本院告知簡式審判程序之旨，並聽取公訴人、被告
    之意見後，經合議庭裁定由受命法官獨任進行簡式審判程序
    ，合先敘明。
二、上揭犯罪事實，業據被告迭於警詢、偵查中及本院審理時供
    承不諱，而被告為警查獲後所採集之尿液，經送請臺灣檢驗
    科技股份有限公司以氣相層析質譜儀法（GC/MS ）確認檢驗
    結果，呈鴉片類及安非他命類陽性反應，有該公司出具之濫
    用藥物檢驗報告1 紙附卷可稽，又被告為警查扣其持有之白
    色粉末1 包，經送法務部調查局濫用藥物實驗室以同上方法
    鑑定結果，檢出含第一級毒品海洛因成分（淨重1.82公克）
    ，有該實驗室出具之鑑定書1 份存卷足憑，其所含成分與被
    告尿液中檢出之毒品反應相符，另有本院98年度聲搜字第23
    47號搜索票影本、臺北縣政府警察局三重分局搜索扣押筆錄
    影本、扣押物品目錄表影本各1 件、查獲現場暨扣案物品照
    片共9 張在卷以及被告所有之上開第一級毒品海洛因1 包、
    供施用第一級毒品海洛因使用之殘渣袋1 個、分裝杓1 支扣
    案可資佐證，足認被告自白確與事實相符，堪值採信。又被
    告有如事實欄所示曾送觀察、勒戒及強制戒治，嗣因無繼續
    戒治之必要，於97年6 月11日釋放出所，並由臺灣士林地方
    法院檢察署檢察官以97年度戒毒偵字第73號為不起訴處分確
    定等情，有臺灣高等法院被告前案紀錄表1 件存卷可查，其
    於上開強制戒治執行完畢後5 年內，再犯本案施用第一、二
    級毒品罪，自應依法追訴處罰。是本案事證明確，被告犯行
    堪以認定，應予依法論罪科刑。
二、核被告所為，係犯毒品危害防制條例第10條第1 項之施用第
    一級毒品罪及同條第2 項之施用第二級毒品罪。被告施用第
    一、二級毒品前及施用第一級毒品後，分別持有第一、二級
    毒品之低度行為，應為其施用各該毒品之高度行為所吸收，
    均不另論罪。被告所犯上開二罪，犯意各別，行為互殊，應
    予分論併罰。爰審酌被告前因施用毒品，獲得不起訴處分之
    寬典，並經法院判處罪刑確定，仍無法戒絕毒癮，再次漠視
    法令禁制而犯本罪，惟其施用毒品所生危害，實以自戕身心
    健康為主，對於他人生命、身體、財產等法益，尚無明顯而
    重大之實害，兼衡其犯罪後坦承犯行，已知悔悟等一切情狀
    ，分別量處如主文所示之刑，並合併定其應執行刑，以示懲
    儆。
三、扣案之海洛因1 包（淨重1.82公克）係查獲之第一級毒品，
    且上開毒品之包裝袋與該毒品亦難以完全析離，故不問屬於
    犯人與否，皆應依毒品危害防制條例第18條第1 項前段規定
    沒收銷燬之。又扣案之殘渣袋1 個、分裝杓1 支係被告所有
    且供施用第一級毒品海洛因使用之物，業據其供承在卷，均
    應依刑法第38條第1 項第2 款規定宣告沒收。至扣案之第二
    級毒品安非他命1 包、吸食器1 個、玻璃管吸食器1 個，則
    為被告否認屬其所有，亦查無其他積極證據足認該等物品係
    被告所有而供或預備供本案犯罪所用之物，且上開物品皆係
    在查獲現場之垃圾筒內起獲，現場又有吳國彰、黃銘通、許
    定毓、丁翊鴻、李佳璐等多人在場，尚無法排除該等物品為
    其他在場人所有且係渠等涉違反毒品危害防制條例罪嫌之重
    要證物，自不宜逕在本案中宣告沒收，附此敘明。
據上論斷，應依刑事訴訟法第273 條之1 第1 項、第299 條第1
項前段，毒品危害防制條例第10條第1 項、第2 項、第18條第1
項前段，刑法第11條前段、第38條第1 項第2 款、第51條第5 款
，判決如主文。
本案經檢察官黃筵銘到庭執行職務。
中    華    民    國    98    年    10    月    30    日
                  刑事第七庭    法  官  王瑜玲
以上正本證明與原本無異
如不服本判決應於送達後10日內向本院提出上訴狀
                                書記官  謝嘉玲
中    華    民    國    98    年    10    月    30    日
附錄本案論罪科刑法條全文：
毒品危害防制條例第10條
施用第一級毒品者，處6 月以上5 年以下有期徒刑。
施用第二級毒品者，處3 年以下有期徒刑。


司法院資訊處製作；財團法人民間司法改革基金會備份。
